臺灣士林地方法院刑事判決
110年度訴字第422號
公  訴  人  臺灣士林地方檢察署檢察官
被      告  游尚鈞



上列被告因傷害案件，經檢察官提起公訴（110年度偵字第7412
號），本院依簡式審判程序審理後，判決如下：
    主  文
游尚鈞犯傷害罪，處拘役肆拾日，如易科罰金，以新臺幣壹仟元
折算壹日。
    事  實
一、游尚鈞原係任職於新北市淡水區新市○路0段000巷00號富樂
    恬社區之保全人員，負責該社區門禁管制，張文和則為餐點
    外送員，二人互不相識。詎游尚鈞於民國110年3月7日17時
    許，因張文和至富樂恬社區外送餐點時，未遵循該社區規定
    之送餐路線，遂與張文和發生口角爭執，並基於傷害他人身
    體之犯意，徒手揮拳毆打張文和頭臉部數次，使張文和摔倒
    在地，再接續以腳踢踹、徒手毆打張文和身體及頭臉部數次
    ，致張文和所戴安全帽之面罩掉落（涉犯毀損部分未據告訴
    ），且受有顏面多處線狀擦裂傷、右膝擦挫傷等傷害。
二、案經張文和訴由新北市政府警察局淡水分局報請臺灣士林地
    方檢察署檢察官偵查後提起公訴。
    理  由
一、本案被告游尚鈞所犯係死刑、無期徒刑、最輕本刑為3年以
    上有期徒刑以外之罪，其於準備程序中就被訴事實為有罪之
    陳述，經本院告知簡式審判程序之旨，並聽取公訴人、被告
    之意見後，經合議庭裁定由受命法官獨任進行簡式審判程序
    審理，合先敘明。
二、上開犯罪事實，業據被告游尚鈞於本院審理時坦承不諱，核
    與證人即告訴人張文和於警詢及檢察官訊問時所為之證述相
    符，並有公祥醫院110年3月9日驗傷診斷書、監視器錄影畫
    面檔案光碟暨翻拍照片、檢察官及本院勘驗筆錄等件附卷可
    資佐證，足認被告自白與事實相符，堪以採信。本案事證明
    確，被告犯行洵堪認定，應依法論科。
三、核被告游尚鈞所為，係犯刑法第277條第1項之傷害罪。而被
    告攻擊告訴人張文和之時間密接、地點同一，顯係基於單一
    傷害犯意為之，屬接續犯而應僅論以一罪。爰審酌被告刑案
    前科紀錄之素行狀況，有臺灣高等法院被告前案紀錄表在卷
    可參，兼衡其犯罪動機、目的、手段、與告訴人間之關係及
    告訴人所受傷勢程度，暨被告於犯後雖知坦認犯行，惟並未
    與告訴人達成和解，另被告自陳：伊學歷為高中肄業，目前
    無業，家中經濟狀況不佳，無親屬需要扶養等一切情狀，量
    處如主文所示之刑，並諭知如易科罰金之折算標準，以資懲
    儆。
本案經檢察官卓巧琦偵查起訴，檢察官林嘉宏到庭執行公訴職務
。
據上論斷，應依刑事訴訟法第273條之1第1項、第299條第1項前
段，刑法第277條第1項、第41條第1項前段，刑法施行法第1條之
1第1項，判決如主文。
中　　華　　民　　國　　110 　年　　11　　月　　18　　日
                  刑事第二庭  法  官  張兆光
以上正本證明與原本無異。
如不服本判決應於收受送達後20日內，向本院提出上訴書狀，並
應敘述具體理由。其未敘述上訴理由者，應於上訴期間屆滿後20
日內向本院補提理由書（均須按他造當事人之人數附繕本）「切
勿逕送上級法院」。因疫情而遲誤不變期間，得向法院聲請回復
原狀。
                              書記官  蔡明純
中　　華　　民　　國　　110 　年　　11　　月　　18　　日

附錄本案論罪科刑法條：
刑法第277條第1項
傷害人之身體或健康者，處5年以下有期徒刑、拘役或50萬元以
下罰金。